臺灣高等法院花蓮分院刑事判決　　　　　　　　　　　九十一年度上易字第六一號
　　上　訴　人　臺灣臺東地方法院檢察署檢察官
　　被　　　告　丁○○
右上訴人因被告竊盜案件，不服臺灣臺東地方法院九十年度易字第三二六號中華民國
九十一年二月二十七日第一審判決（起訴案號：臺灣臺東地方法院檢察署九十年度偵
字第一三六八號），提起上訴，本院判決如左：
    主  文
原判決撤銷。
丁○○共同攜帶兇器竊盜，累犯，處有期徒刑柒月。
鐮刀壹把沒收。
    事  實
一、丁○○曾因過失致死案件，經原審法院判處有期徒刑十月，並經本院駁回上訴確
    定，於民國（下同）八十六年八月二十八日執行完畢，仍不知悔改。復與戊○○
    共同意圖為自己不法之所有，基於犯意之聯絡及行為之分擔，於九十年四月二十
    六日上午九時許，由丁○○持其所有客觀上可供兇器使用之鐮刀壹把，駕駛車號
    ＥＣ—八二五二號自用小客車，搭載戊○○，至臺東縣海端鄉○○段七四九號山
    地保留地，由戊○○持丁○○之鐮刀，下手竊取甲○○所種植之竹筍約五十公斤
    ，丁○○則因雙側橈骨骨折而在車上等候，得手後，適為甲○○發現，報警當場
    查獲，扣得上開鐮刀壹把及割下之竹筍。
二、案經甲○○訴由台東縣警察局關山分局報請臺灣台東地方法院檢察署檢察官偵查
    起訴。
    理  由
一、訊據被告矢口否認有何竊盜犯行，於原審及本院辯稱：我當時是和戊○○去我舅
    舅余辰發之竹園割取竹筍，因我雙手受傷不能割竹筍，乃由戊○○下車割取，我
    是叫戊○○割我舅舅之竹筍，但可能是我沒有說明清楚界線在何處，所以戊○○
    才會割到甲○○所種植之竹筍，當時我在車上睡覺，並不知情云云。
二、經查：
（一）右揭事實，業據被害人甲○○於警訊及偵查中指訴甚詳；並經證人即承辦警員
      乙○○於原審證稱：「當時因為鄉民代表廣播錦屏部落山區之竹筍被偷割，我
      聽見廣播就去現場查看，當時被告在車子裡面睡覺，戊○○在割竹筍，當時戊○○在車子之右側竹林裡」等語；於本院審理時證稱：「（丁○○當時在警訊
      中有承認他偷別人之竹筍？）有，他當時說是採來吃的」「我剛上去的時候，
      沒有看見丁○○，我先去找竹林裡的戊○○，我在叫誰在偷採竹筍的時候，丁○○就從車上自己起來，我當時距離被告有十五公尺左右」等語；及證人即承
      辦警員丙○○於本院審理時證稱：「（戊○○在警訊時是否有承認他偷割竹筍
      ？）有」「（他還承認共犯是丁○○？）是的」「他有說偷砍來的東西，將來
      大家平均分配？）有」等語明確，互核相符。且有卷附之贓物領據、現場照片
      及扣案之鐮刀壹把可資佐證。
（二）被告於原審供承曾有二次去過其妻舅余辰發之竹園割取竹筍，所以知道余辰發
      之竹園在何處；而余辰發之竹園位於臺東縣海端鄉○○段七一六地號，與被害
      人甲○○位於同段七四九地號之竹園，並不相鄰，中間隔有同段七五一地號土
      地，相距約有六十公尺，亦有海瑞鄉公所檢送之地籍圖及原審現場勘驗筆錄在
      卷可憑，並經證人余辰發於警訊時供明無訛。足見余辰發之竹園與被害人之竹
      園，各處一方，無界線不清之問題，被告所辯可能是我沒有說明清楚界線在何
      處，所以戊○○才會割到甲○○所種植之竹筍云云，與事實不符。
（三）被告與戊○○二人於警訊時亦均坦承共同以鐮刀竊取余政發之竹筍約五十公斤
      ，竊得之後平均分配等情，與前述之證據相符，自得採取。
（四）綜上所述，本件事證已經明確，被告所辯當時我在車上睡覺，並不知情云云，
      無非卸責之詞；邱創貴於偵查及原審所稱我回停車處時，丁○○在睡覺，我沒
      有叫他，就再往車子右側下坡割等語，亦為迴護之詞，均不可採。被告犯行，
      洵堪認定。
三、核被告所為，係犯刑法第三百二十一條第一項第三款之攜帶兇器竊盜罪。被告與
    戊○○間，有犯意聯絡及行為分擔，為共同正犯。又丁○○曾因過失致死案件，
    經原審法院判處有期徒刑十月，並經本院駁回上訴確定，於八十六年八月二十八
    日執行完畢，有臺灣高等法院被告全國前案紀錄表乙份在卷可考，其於有期徒刑
    執行完畢後，五年以內再犯有期徒刑以上之本罪，為累犯，應依刑法第四十七條
    之規定加重其刑。原法院疏未詳查，遽為被告無罪之判決，尚有未洽。檢察官上
    訴指摘原判決不當，為有理由，應予撤銷改判。爰審酌被告犯罪之動機、手段、
    所生損害程度非鉅及未能坦承犯罪等一切情狀，量處如主文第二項所示之刑。又
    扣案之鐮刀一把，為被告所有且供犯罪所用之物，應予沒收。
據上論斷，應依刑事訴訟法第三百六十九條第一項前段、第三百六十四條、第二百九
十九條第一項前段，刑法第二十八條、第三百二十一條第一項第三款、第四十七條、
第三十八條第一項第二款，判決如主文。
本案經檢察官崔紀鎮到庭執行職務。
中      華      民      國      九十一      年    六    月        四    日
                                  審判長法官  吳  鴻  章
                                        法官  張  健  河
                                        法官  林  慶  煙
右正本證明與原本無異。
本件不得上訴。
                                      書記官  陳  萬  山
中      華      民      國      九十一      年    六    月        四    日
附錄    本判決論罪科刑法條：
中華民國刑法第三百二十一條
 (加重竊盜罪)
犯竊盜罪而有左列情形之一者，處六月以上五年以下有期徒刑：
一  於夜間侵入住宅或有人居住之建築物、船艦，或隱匿其內而犯之者。
二  毀越門扇、牆垣或其他安全設備而犯之者。
三  攜帶兇器而犯之者。
四  結夥三人以上而犯之者。
五  乘火災、水災或其他災害之際而犯之者。
六  在車站或埠頭而犯之者。
前項之未遂罰之。
